【裁判字號】    98,交抗,425
【裁判日期】    980706
【裁判案由】    聲明異議
【裁判全文】
臺灣高等法院高雄分院刑事裁定         98年度交抗字第425號
抗  告  人
即受處分人  甲○○
上列抗告人因違反道路交通管理處罰條例案件，不服臺灣高雄地
方法院中華民國98年5 月18日裁定（98年度交聲字第998 號），
提起抗告，本院裁定如下：
    主  文
抗告駁回。
    理  由
一、抗告意旨略以：證人即執勤警察賴宏泰當時所站位置，因有
    死角關係，沒有辦法看到整個路況；且其在原審所述亦前後
    不一，應不能採為對抗告人即受處分人甲○○有闖紅燈之事
    實云云。
二、按汽車駕駛人，行經有燈光號誌管制之交岔路口闖紅燈者，
    處新台幣（下同）1 千8 百元以上5 千4 百元以下罰鍰，並
    記違規點數3 點，道路交通管理處罰條例第53條第1 項及第
    63條第1 項第3 款分別定有明文。又行車管制號誌圓形紅燈
    顯示時，車輛面對圓形紅燈表示禁止通行，不得超越停止線
    或進入路口，此道路交通標誌標線號誌設置規則第206 條亦
    有明文。
三、經查：
  (一)受處分人甲○○於民國97年7 月19日11時2 分許，駕駛車牌
    號碼2U-4357 號自用小客車，行經屏東縣台26線五里亭路段
    時，於該有燈光號誌管制之路口闖紅燈，經原舉發機關警員
    當場攔停並依法掣單舉發等事實，業據舉發警員賴宏泰於原
    審調查時以證人身分到庭結證稱：我是本件舉發警員，因為
    我開過的紅單只有受處分人拒簽過，所以我記得本件舉發情
    形。當時我和所長張丞智在屏東縣台26線五里亭路段執勤，
    我本來在告發另1 件交通違規，剛告發完，轉頭就看到受處
    分人駕駛的自用小客車闖紅燈過來。受處分人是從恆春上來
    ，直行在台26線，該路段稍微有點彎彎的，我看到受處分人
    時他直行過來，受處分人還沒到路口的時候就已經是紅燈，
    可能因車速過快，他未及看到燈號已變成紅燈，就開過該路
    口，我們所長就攔停受處分人，我問所長受處分人是否闖紅
    燈，因為我是有看到受處分人闖紅燈，但同事間會彼此問一
    下，確認一下，所長也說是，就依法告發。當時受處分人拒
    絕在舉發單上簽名，我們填載完舉發單上資料後，就把受處
    分人行照、駕照、舉發紅單都交給受處分人等語明確，復有
    屏東縣警察局舉發違反道路交通管理事件通知單、交通部公
    路總局台北區○○○○○道路交通管理事件裁決書各1 件在
    卷可證。
  (二)受處分人雖以前揭情詞置辯，然受處分人於前揭時、地闖紅
    燈乙情，業據證人即舉發員警賴宏泰於本院調查時，以具結
    擔保其供述之真實性，並在負擔偽證罪之處罰心理下證述明
    確，而證人為舉發當時現場之值勤員警自屬交通案件之重要
    證人，又參諸本件卷存證據資料內尚無何積極證據足以證明
    證人上開供述係屬虛偽，亦無足以令人顯信其供述為不可採
    之品性證據或前科證據存在，本院自不得僅以證人為本件開
    單告發受處分人之員警，而全盤抹煞其在訴訟上所具有之證
    人資格，況受處分人復未能就該警員之舉發有何違誤之處，
    提出相關證據以供本院調查，本院亦查無其他證據足認警員
    有何違法取締之情事，受處分人所辯，即無足採。
四、綜上所述，受處分人於前揭時、地，駕駛車牌號碼2U-4357
    號自用小客車行經有燈光號誌管制之交叉路口闖紅燈之違規
    行為，堪予認定。從而，原處分機關依道路交通管理處罰條
    例第53條第1 項、第63條第1 項第3 款、違反道路交通管理
    事件統一裁罰基準及處理細則所訂之違反道路交通管理事件
    統一裁罰基準表之規定，裁處受處分人罰鍰5 千4 百元並記
    違規點數3 點，核無違誤。原審因而依法裁定駁回抗告人之
    異議，核無違誤。抗告人仍執陳詞提起抗告，並無理由，應
    予駁回。
五、據上論結，應依道路交通案件處理辦法第26條，刑事訴訟法
    第412 條，裁定如主文。
中    華    民    國    98    年    7     月    6     日
                  刑事第三庭    審判長法  官   周賢銳
                                      法  官   黃憲文
                                      法  官   黃仁松
以上正本證明與原本無異。
不得再抗告。
中    華    民    國    98    年    7     月    6     日
                                      書記官   林家煜


司法院資訊處製作；財團法人民間司法改革基金會備份。
